【裁判字號】    97,訴,455
【裁判日期】    970312
【裁判案由】    毒品危害防制條例
【裁判全文】
臺灣板橋地方法院刑事判決               97年度訴字第455號
公  訴  人  臺灣板橋地方法院檢察署檢察官
被      告  甲○○
                    現於臺灣台北監獄台北分監執行中
上列被告因違反毒品危害防制條例案件，經檢察官提起公訴（96
年度毒偵字第8706號），被告於準備程序中就被訴事實為有罪之
陳述，本院合議庭裁定改由受命法官獨任依簡式審判程序審理，
並判決如下：
    主  文
甲○○施用第一級毒品，累犯，處有期徒刑拾月，扣案之海洛因
壹包（驗餘淨重零點壹零伍陸公克）沒收銷燬之；又施用第二級
毒品，累犯，處有期徒刑伍月，扣案之甲基安非他命貳包（驗餘
淨重陸點捌玖公克）沒收銷燬之，吸食器貳組沒收。應執行有期
徒刑壹年，扣案之海洛因壹包（驗餘淨重零點壹零伍陸公克）、
甲基安非他命貳包（驗餘淨重陸點捌玖公克）均沒收銷燬之，吸
食器貳組沒收。
    事  實
一、甲○○前於民國90年間，因施用毒品案件，先後2 次經觀察
    、勒戒後，均認無繼續施用毒品之傾向，分別由台灣板橋地
    方法院檢察署檢察官以90年度毒偵字第1750號、台灣士林地
    方法院檢察署檢察官以90年度毒偵字第2002號為不起訴處分
    確定；再於91年間，因施用第２級毒品案件，經台灣板橋地
    方法院檢察署檢察官聲請強制戒治並起訴，強制戒治部分，
    由本院以91年度毒聲字第3242號裁定令入戒治處所施以強制
    戒治，嗣經本院以92年度毒聲字第1017號裁定停止戒治，所
    餘戒治期間，付保護管束，迄至92年10月10日期滿執行完畢
    ，起訴部分，則經本院以91年度易字第3375號判決有期徒刑
    6 月，並於92年1 月27日確定；再於同年間，因轉讓第二級
    毒品案件，經本院以91年度訴字第953 號判決有期徒刑8 月
    ，並於91年9 月19日確定；上開2 罪名，嗣經本院以92年度
    聲字第350 號裁定應執行有期徒刑1 年確定，業於93年1 月
    10日執行完畢。另於95年間，因竊盜案件，經本院以95年度
    簡字第6171號判決有期徒刑5 月確定，於96年1 月15日易科
    罰金執行完畢。
二、詎甲○○仍不知悔改，於前開強制戒治執行完畢後之5 年內
    ，分別基於施用第一級毒品海洛因、第二級毒品甲基安非他
    命之犯意，於96年10月24日晚間某時，在台北縣蘆洲市○○
    街58號5 樓之住處內，以將甲基安非他命放入自製吸食器中
    ，用火燒烤吸食煙霧之方式，施用第二級毒品甲基安非他命
    1 次；另於96年10月26日晚間6 時許，在上址處以將海洛因
    摻入香菸後點燃後吸食之方式，施用第一級毒品海洛因1 次
    。嗣於96年10月26日19時許，為警持搜索票在上址查獲，並
    扣得海洛因1 包（驗餘淨重0.1056公克）、甲基安非他命2
    包（驗餘淨重6.89公克）、吸食器2 組及電子磅1 台、夾鍊
    袋18個等物。
二、案經台北市政府警察局中山分局移送台灣板橋地方法院檢察
    署檢察官偵查起訴。
    事  實
一、上揭事實，業據被告於本院審理時坦承不諱，且被告為警查
    獲後所排放之尿液經採樣送驗，以酵素免疫分析法檢驗，及
    氣相層析質譜儀法確認檢驗結果，於鴉片類、安非他命類均
    呈陽性反應，有台灣尖端先進醫藥股份有限公司於96年11月
    9 日出具之濫用藥物檢驗報告1 件附卷足稽，並有海洛因1
    包（驗餘淨重0.1056公克）、甲基安非他命2 包（驗餘淨重
    6.89公克）【上開結晶體經送驗結果，確分別為海洛因及甲
    基安非他命無誤，有交通部民用航空局航空醫務中心航藥鑑
    字第0961889 號毒品鑑定書、台北市政府警察局96年11月5
    日北市鑑毒字第777 號鑑驗通知書在卷足憑】及吸食器2 組
    扣案可佐，足徵被告自白與事實相符。又被告前有如本判決
    事實欄所示之施用毒品及強制戒治執行完畢之紀錄，有台灣
    高等法院被告前案紀錄表1 份在卷可按，則被告於前揭強制
    戒治執行完畢釋放後之5 年內，再犯本件施用毒品之犯行至
    為灼然，是本件事證已臻明確，其犯行堪以認定。
二、按海洛因、甲基安非他命分別為毒品危害防制條例第2 條第
    2 項第1 款、第2 款明定之第一級毒品及第二級毒品。是核
    被告上開所為，係犯毒品危害防制條例第10條第1 項之施用
    第一級毒品罪、同條第2 項之施用第二級罪。被告持有第一
    、二級毒品海洛因及甲基安非他命後，進而施用，其持有之
    低度行為應被其施用之高度行為所吸收，均不另論罪。被告
    所犯上開2 罪，犯意各別，罪名互殊，應予分論併罰。又被
    告有如本判決事實欄所述論罪科刑之執行紀錄，有前開被告
    前案紀錄表可按，其於有期徒刑執行完畢後5 年內再犯上開
    有期徒刑以上之罪，為累犯，應依刑法第47條第1 項規定，
    加重其刑。爰審酌被告有因違反毒品危害防制條例案件接受
    刑之科處及執行之紀錄，猶施用海洛因、安非他命再犯本罪
    ，顯見其自制力薄弱，且未衷心悛悔，漠視法令之禁制濫用
    藥品，應予非難，惟其犯後坦承犯行，態度良好，並兼衡施
    用毒品者均具有相當程度之生理成癮性及心理依賴性，戒除
    不易，犯罪心態與一般刑事犯罪之本質不同，非難性較低等
    一切情狀，分別量處如主文所示之刑，並定其應執行之刑。
三、扣案之海洛因1 包（驗餘淨重0.1056公克）、甲基安非他命
    2 包（驗餘淨重6.89公克）分別係查獲之第一級、第二級毒
    品，應依毒品危害防制條例第18條第1 項前段規定，宣告沒
    收銷燬之；扣案之吸食器2組係被告所有供其施用安非他命
    時所用之物，業據被告於本院審理中供承在卷，應依刑法第
    38條第1 項第2 款規定宣告沒收之。至查扣之電子磅1 台、
    夾鍊袋18個，被告雖供陳為其所有，惟因非違禁物，且係檢
    方認被告另涉犯販賣毒品罪嫌之重要證物，爰均不於本案宣
    告沒收，併此敘明。
據上論斷，應依刑事訴訟法第273 條之1 第1 項、第299 條第1
項前段，毒品危害防制條例第10條第1 項、第2 項、第18條第1
項前段，刑法第11條前段、第47條第1 項、第38條第1 項第2 款
、第51條第5 款，判決如主文。
本案經檢察官王家春庭執行職務。
中    華    民    國    97    年    3     月    12    日
                       刑事第六庭  法  官  古秋菊
以上正本證明與原本無異。
如不服本判決，應於判決送達後10日內，向本院提出上訴狀，上
訴於臺灣高等法院。
                                    書記官 陳永訓
中    華    民    國    97    年    3     月    12    日
附錄本案論罪科刑法條全文
毒品危害防制條例第10條：
施用第一級毒品者，處6 月以上5 年以下有期徒刑。
施用第二級毒品者，處3 年以下有期徒刑。


司法院資訊處製作；財團法人民間司法改革基金會備份。
